臺灣臺北地方法院民事判決　　　　　　　95年度訴字第7064號
原　　　告　中國信託商業銀行股份有限公司
法定代理人　羅聯福
訴訟代理人　甲○○
　　　　　　丁○○
被　　　告　庚○○
　　　　　　丙○○
共　　　同
訴訟代理人　倪子修律師
被　　　告　乙○○
訴訟代理人　戊○○
上列當事人間請求清償借款事件，本院於民國96年3月6日言詞辯
論終結，判決如下：
    主  文
被告應連帶給付原告新台幣參佰貳拾壹萬貳仟零壹拾柒元，及自
民國九十三年六月十七日起至清償日止，按年息百分之八‧五二
五計算之利息，並自民國九十三年七月十八日起至清償日止，逾
期在六個月以內者，按上開利率百分之十，超過六個月者，超過
部份按上開利率百分之二十計付違約金。
訴訟費用由被告連帶負擔。
    事實及理由
甲、程序方面：
一、按當事人得以合意定第一審管轄法院。但以關於由一定法律
    關係而生之訴訟為限。前項合意，應以文書證之，民事訴訟
    法第24條定有明文。本件依兩造所簽之借據約定書第 9條約
    定，兩造合意以本院為第一審管轄法院，故原告向本院提起
    本件清償借款之訴，核與首揭規定，尚無不合，本院就本件
    清償借款之訴自有管轄權，合先敘明。
二、查原告公司法定代理人於訴訟中由己○○變更為羅聯福，有
    公司變更事項卡1件附卷可稽，並經法定代理人羅聯福聲明
    承受訴訟，核無不合，應予准許，合先敘明。
三、按訴狀送達後，原告不得將原訴變更或追加他訴，但經被告
    同意或擴張或減縮應受判決事項之聲明者，不在此限，民事
    訴訟法第255條第1項第3款定有明文。查原告原起訴請求被
    告給付新臺幣（下同）3,212,017元，及自民國84年4月27
    日起至清償日止，按年息11.25%計算之利息，並自84年5月
    28日起至清償日止，其逾期在6個月以內者，按上開利率10%
    計算，逾期在6個月以上者，按上開利率20%計算之違約金，
    嗣關於利息及違約金部分減縮請求被告給付前開款項自93年
    6月17日起至清償日止，按年息8.525%計算之利息，並自93
    年7月18日起至清償日止，其逾期在6個月以內者，按上開利
    率10%，逾期在6個月以上者，按上開利率20%計算之違約金
    （參見本院95年7月20日及96年3月6日之言詞辯論筆錄），
    並為被告所同意，依上開規定，自應准許之。
乙、實體方面：
一、原告起訴主張：
（一）被告庚○○於民國 81年1月16日邀同其餘被告為連帶保證
      人向原告借款新台幣（下同） 9,000,000元，借款期間自
      81年1月16日起至96年1月16日止，約定利息按年利率
      11.25%機動計算，借用後前12期為寬限期，按期付息，自
      82年1月16日起，共分168期，按期定額年金平均攤還本息
      。如有逾期攤還本金，借款人即喪失期限之利益，應立即
      全部償還，逾期清償在6個月以內者，按上開利率10%，超
      過6個月者，超過部分按上開利率20%計付違約金。詎被告
      僅繳納利息至 84年4月26日即未依約清償本息，依上開約
      定，本件借款即視為全部到期，至今仍積欠原告本金
      3,212,017 元及如訴之聲明所示之利息、違約金未清償，
      被告乙○○及丙○○為連帶保證人，依法應負連帶清償責
      任，為此爰依消費借貸及連帶保證契約提起本件訴訟等語
      ，並聲明：如主文第1項所示。
（二）對被告抗辯之陳述：關於被告乙○○部分，一般程序申辦
      貸款時，均會請本人到場簽名，此應係被告乙○○本人筆
      跡，又無法同意被告被告庚○○、丙○○已另洽商清償事
      宜之方式辦理，其等應如數負清償責任等。
二、被告乙○○則以：被告庚○○尚積欠伊款項，伊不會為其擔
    保，當初印鑑證明皆存放於被告庚○○處，皆由其幫忙聲請
    房貸，因其未還錢，系爭借款之擔保物才被拍賣，該借款申
    辦文件之筆跡很像伊自己之簽名，但伊應未如此辦理等語，
    被告庚○○、丙○○則以：對於金額不爭執，但希望與原告
    洽談清償事宜，另利率部分依目前之機動利率值應非11.25%
    ，希望原告舉證確認等語，資為抗辯。並聲明：駁回原告之
    訴。
三、本件原告主張之事實，已據其提出與所述相符之借據、約定
    書、放款歷史交易查詢等件為證，被告庚○○、丙○○亦不
    爭執有前開款項迄未清償，及被告丙○○有同意擔任連帶保
    證人等事實，而被告乙○○雖否認有擔任該借款之連帶保證
    人，然將原告所提出前開借據上關於被告乙○○之簽名，與
    被告乙○○前於台灣中小企業銀行中壢分行之開戶印鑑卡、
    新竹國際商業銀行信用卡申請書、中華郵政股份有限公司中
    壢郵局印鑑單等資料上之被告乙○○本人親簽字跡、其於95
    年11月14日本院言詞辯論期日所當庭寫立簽名等字樣，均送
    請內政部警政署刑事警察局為鑑定之結果，均認該借據、約
    定書上之『乙○○』筆跡與其他資料上之『乙○○』筆跡相
    符，有內政部警政署刑事警察局95年12月29日刑鑑字第0950
    187282號鑑定書一份在卷為憑，加以，被告乙○○之訴訟代
    理人於96年3月6日言詞辯論期日亦自承被告庚○○曾請求被
    告乙○○幫忙辦貸款，應堪認被告乙○○確有於前開文件上
    簽名用印而同意擔任系爭借款之連帶保證人，被告乙○○前
    開辯稱，洵無足採。另被告庚○○、丙○○所辯稱原告請求
    利息、違約金計算之利率過高一節，業據原告提出該銀行目
    前之基本放款利率表影本一份為據，且參諸其等所約定遲延
    利息、違約金之利率，確係以原告之基本放款利率加碼
    0.125% 之方式計算，有前開借據影本一份附卷可稽，原告
    主張本件利率以8.525%計算，即為有據，被告庚○○、丙○○謂此利率計算過高，並無可採；至於其等雖曾表明願意與
    原告洽談清償事宜，在難認原告有同意其等變更清償方式之
    情形下，其二人此部分所辯，仍難解免其等依約應如數清償
    之責任。因之，原告主張庚○○、乙○○、丙○○應連帶清
    償前開借款暨利息、違約金，當屬有據。
四、從而，原告依消費借貸及連帶保證契約之法律關係，請求被
    告連帶給付借款3,212,017元，及自93年6月17日起至清償日
    止按年息8.525%計算之利息，並自93年7月18日起至清償日
    止，其逾期在6個月以內部分，按上開利率10%，超過6個月
    者，超過部分按上開利率20%計付違約金，為有理由，應予
    准許。
五、訴訟費用負擔之依據：民事訴訟法第85條第2項。
中　　華　　民　　國　　96　　年　　3　　 月　　20　　日
                  民事第五庭    法　官　林麗真
以上正本係照原本作成
如對本判決上訴，須於判決送達後20日內向本院提出上訴狀
中　　華　　民　　國　　96　　年　　3　　 月　　20　　日
                                書記官　李承翰
